【裁判字號】    99,上訴,1232
【裁判日期】    990720
【裁判案由】    妨害性自主
【裁判全文】
臺灣高等法院刑事判決                99年度上訴字第1232號
上  訴  人  臺灣板橋地方法院檢察署檢察官
上  訴  人
即  被  告  甲○○
選任辯護人  李維剛律師
            游開雄律師
上列上訴人因妨害性自主案件，不服臺灣板橋地方法院97年度訴
字第5361號，中華民國99年2 月11日第一審判決（起訴案號：臺
灣板橋地方法院檢察署97年度偵字第27507 號），提起上訴，本
    主  文
原判決撤銷。
甲○○對於女子利用其酒醉之情形，不能抗拒而為性交，處有期
徒刑參年。
    事  實                                                                
一、甲○○於民國97年8月29日晚上11時許，在臺北縣土城市○
    ○路○段354號1樓之「夏之戀」卡拉OK店，結識在上開店內
    工作代號00000000之成年女子（為保護被害人，其真實姓名
    年籍詳卷內性侵害案件專用代號與真實姓名對照表，下稱Ａ
    女），並與Ａ女一同飲酒，於翌（30）日凌晨3時許，因Ａ
    女欲前往友人范雅君住處，甲○○則假藉帶Ａ女前往范雅君
    之住處為由，一起搭乘計程車離去，於計程車行進間，甲○
    ○見Ａ女不勝酒力，已呈現酒醉意識不清之狀態，認有機可
    趁，遂生與Ａ女性交之意圖，將Ａ女帶往甲○○位於臺北縣
    板橋市○○路○段369巷10之1號租屋處，即基於乘機性交之
    犯意，利用Ａ女酒醉、意識不清且行動無法自主，處於相類
    於精神障礙而不能抗拒之狀態，以手指及生殖器插入Ａ女性
    器內之方式，對Ａ女乘機性交得逞。嗣Ａ女於同（30）日凌
    晨4時10分許醒來，發覺自己衣衫不整且下體疼痛，旋逃離
    甲○○前揭住處，並前往址設在臺北縣板橋市○○路○段14
    號之「萊爾富」便利超商板雙店內，向該店店員林恆毅求助
    而報警處理，始悉前情。
二、案經臺北縣政府警察局海山分局報請臺灣板橋地方法院檢察
    署檢察官偵查起訴。
    理  由                                                                
一、證據能力部分：
  (一)證人Ａ女、范雅君於警詢時之陳述，屬傳聞證據，辯護人既
    爭執其證據能力，且查無其他可作為證據之規定，依刑事訴
    訟法第159條第1項規定，不得作為本案認定犯罪事實之證據
    。
  (二)證人Ａ女、范雅君、陳禮君、林恆毅於偵查中具結後向檢察
    官所為之陳述，雖屬傳聞證據，惟Ａ女及范雅君業於原審經
    被告、辯護人行交互詰問，另被告及辯護人亦不爭執證人陳
    禮君、林恆毅證述之證據能力，且均查無顯不可信之情況，
    依刑事訴訟法第159條之1第2項、第159條之5規定，自有證
    據能力。
  (三)本院下列所引用卷內之文書證據及物證，並無證據證明係公
    務員違背法定程序所取得，檢察官、被告、辯護人等於本院
    亦均未主張排除下列文書證據及物證之證據能力，且迄本院
    言詞辯論終結前均未表示異議，本院審酌前揭文書證據及物
    證並非公務員違背法定程序所取得，亦無刑事訴訟法第159
    條之4顯有不可信之情況，故下列文書及物證應均有證據能
    力。
二、訊據上訴人即被告甲○○固不否認於97年8月29日晚上11時
    許，在「夏之戀」卡拉OK店，與Ａ女飲酒，並於同年8月30
    日凌晨3時許，與Ａ女共乘一部計程車，進而將Ａ女帶回其
    租屋處，且與Ａ女發生性交行為之情，然矢口否認有何趁機
    性交之犯行，並辯稱：與Ａ女發生性行為係在兩情相悅的情
    形下發生的，當時Ａ女雖有喝酒，但仍有意識，沒有醉到不
    省人事，又在店時，有詢問Ａ女有無作外場，Ａ女私底下跟
    伊講好欠朋友2千元，要伊幫忙出，所以才會下班將Ａ女帶
    往住處云云。經查：
  (一)被告於上開時、地與其兄乙○○、表弟蔡○學及告訴人Ａ女
    一同飲酒並於同年8月30日凌晨3時許，與Ａ女共乘一部計程
    車離開，此據被告坦承在卷，核與證人乙○○及被害人即證
    人Α女證述情節大致相符，此部分事實堪以認定。被告進而
    將Ａ女帶回其租屋處，且與Ａ女發生性交行為等情，亦據被
    告自白不諱，並據證人Ａ女證述在卷，堪認被告有與Ａ女於
    上開時地為性交之行為。
  (二)被害人Ａ女一再指訴當時已因不勝酒力酒醉，意識模糊，始
    由被告帶至被告租屋處，並於房間內遭被告為性侵害得逞等
    情，惟被告則以被害人Ａ女係出於自願，當時Ａ女雖有喝酒
    ，但仍有意識，沒有醉到不省人事，並未利用Ａ女酒醉處於
    相類似心神喪失不能抗拒之情形對Ａ女為上開性交行為等情
    為辯，是本件所應審究者為告訴人Ａ女當時是否因飲酒過量
    而處於酒醉之相類似心神喪失而不能抗拒之情形，經查：
  1.觀之證人Ａ女於偵查中具結證述：於97年8 月30日凌晨，被
    告和他朋友到伊所工作之「夏之戀」卡拉OK店消費，被告的
    朋友一直叫伊喝純的酒，伊喝很多，喝得很醉，完全不記得
    如何走出店外，也不知道如何到被告住處，等醒過來時，沒
    有看到被告在場，只看到一張床，而伊衣衫不整，所以就趕
    快跑，之後跑到一家便利商店求救，便利商店店員就幫伊報
    警，並拿衣服給伊穿，伊就聯絡朋友陳禮君，陳禮君就陪伊
    前往醫院驗傷，驗傷時，才發現自己下體很痛，但對於被告
    有無對伊性交、有無射精及射於何處等完全沒有印象，也不
    記得被告有無以暴力、脅迫或其他方式控制伊行動自由，於
    警詢中之所以稱印象中有推被告這些話，係因伊發現手臂跟
    腳有傷，警員幫忙拍照，伊才跟警員表示，會受傷一定是當
    時有推被告，才會受傷，但其實對這個過程沒有印象，又警
    員前往被告租屋處扣得之短裙係伊所有的，此外當天原本跟
    范雅君約好下班要到她家，在伊喝醉前，被告有約伊出去，
    伊說不行，並告知已跟朋友約好，被告表示可以載伊過去，
    之後伊就喝醉了等語（見97年度偵字第27507號偵查卷宗第
    15至18、60至62頁），核與其於原審審理中具結證稱：那天
    伊還沒有喝醉前，有表示要去樹林找范雅君還錢，被告說可
    以送伊過去，離開公司時，伊真的很醉，後來聽說經理潘文
    英還因此不准伊去，而同事也曾阻止，但被告要同事不要多
    事，且跟店裡的人說與廚房阿姨有親戚關係，還說是坐計程
    車過去，叫他們不用擔心，又雖然范雅君事後有說伊在計程
    車上有跟她通電話，但伊當時真的很醉，不曉得跟她講過幾
    通電話，此外當初跟被告講好是要去樹林找朋友，真的不知
    道到被告家，也不記得被告侵犯的過程，伊醒來時，衣衫不
    整，發現那裡根本不是朋友家，旁邊沒有看到人，就只穿內
    褲護著胸趕快跑到便利商店，之後便利商店裡面的人拿衣服
    給伊穿，伊當天被灌的很醉，所以現在也不記得被告住處房
    間的情況等情相符一致（見原審卷第139背面至144背面頁）
    ，互核證人Ａ女於偵查及原審審理中歷次所證述之情節均大
    致相符。再依Ａ女於本院審理時證稱：伊酒量不是很好，當
    晚一直被灌酒，伊喝很多，記得是喝純的云云（見本院卷第
    94頁背頁至95頁），並參酌證人范雅君於偵查中證述：之前
    就有跟Ａ女約好那天要到伊家，但Ａ女那天卻沒有來，又於
    97年8月30日凌晨0時許，伊還有打電話問Ａ女何時要過來，
    Ａ女說還在店裡沒有下班，後來再電話給Ａ女時，Ａ女已經
    在計程車上，伊感覺Ａ女喝得很醉，因為有聽到Ａ女在哭、
    也有亂講話，後來就有名男子拿Ａ女的電話跟伊對談，伊問
    那男子與Ａ女何關係，他說是Ａ女男友，伊表示怎麼可能，
    之後換Ａ女聽電話，伊就問剛剛那男子是誰，Ａ女說是客人
    ，之後再打電話給Ａ女，那男子在電話中稱自己是股東，因
    Ａ女現在喝得很醉，就算帶到伊住處，也沒辦法跟伊聊天，
    還說Ａ女不是要還錢，他要幫Ａ女還錢，所以要先坐計程車
    回自己住處拿錢並先帶Ａ女到他家休息，但伊還是一直請他
    將Ａ女帶到伊樹林住處，他才說好，且稱過10分鐘後一定會
    將Ａ女帶到伊家樓下，但10分鐘後，還是沒到，伊再打電話
    ，電話就關機了，此外伊跟Ａ女對談時，覺得Ａ女喝得很醉
    ，Ａ女連自己在哪裡都不知道，因Ａ女在電話中還說她已經
    到伊家樓下，伊下樓看，沒有看到人，才又再打電話給Ａ女
    ，而且在數通電話中，有聽到Ａ女在哭，Ａ女沒有說為何哭
    ，但感覺應該是酒醉，約凌晨3時許，那男子用Ａ女電話打
    電話給伊，說Ａ女現在在他住處，Ａ女酒醉，一直哭鬧，他
    快受不了，還叫伊跟Ａ女講電話，要Ａ女安心在他家休息，
    伊就叫他把Ａ女帶來，但他卻叫伊自己去他家接，當時時間
    太晚不方便，後來電話講一講就斷電，之後打過去又關機，
    約過30分鐘，那男子用Ａ女手機打給伊表示Ａ女不見了，問
    Ａ女有無跟伊聯絡，伊就叫他趕快去找，之後Ａ女打電話給
    伊，伊發現Ａ女在哭，並說現在沒有穿衣服在路上，之後聽
    到旁邊有對講機的聲音，Ａ女就說要去派出所等語（見同上
    偵查卷宗第71至73頁）；其於原審審理中亦具結證陳：案發
    前有跟Ａ女相約下班後到伊家還之前買東西代墊的8百元，
    那天約11點左右，還打電話給Ａ女，而大概1點多，Ａ女打
    電話表示要過來，伊聽得出來，Ａ女已經喝醉了，而當時Ａ
    女沒有說跟誰一起過去，伊就在家裡一直等，中間還打了好
    多通電話，有時候是男的跟伊講話，伊就問那男的到哪裡，
    每次男的講的地點都不一樣，包括說10分鐘就到了，後來又
    說在板橋，要回男的家拿錢還伊，伊表示不用，先帶Ａ女到
    伊這邊，男的說一定要拿錢付計程車費，雖男的有說要把Ａ
    女送到伊家，也說到伊家樓下，結果下樓去看，還是沒有看
    到人，後來凌晨3點以後，那男的來電說Ａ女一直哭鬧，那
    時伊沒有跟Ａ女講到話，但有聽到女生哭鬧的聲音等情綦詳
    （見原審卷第148至150頁），互核前後所述大致相符。又證
    人乙○○雖於本院審理時到庭結證稱：97年8月底某日晚上
    11時許曾與被告及另一位表弟去夏之戀卡拉OK店飲酒，於翌
    日凌晨離開時Ａ女有跟店經理說下班要跟被告一起走，當時
    Ａ女是自行走路至門口搭乘計程車，不必他人攙扶等語（見
    本院卷第90頁），固可認Ａ女與被告一起離開夏之戀卡拉OK
    店時，尚未達酒醉不醒人事程度，然由證人范雅君前開證詞
    可知，Ａ女與被告一起搭乘計程車之後，已有哭鬧、亂講話
    之酒醉情狀，何況Ａ女連自己所在之處均無法清楚表達，甚
    至被告於凌晨3時許尚且打電話給證人范雅君表示Ａ女不斷
    哭鬧，快受不了等節，顯見Ａ女在與被告共乘計程車途中，
    確實處於酒醉意識不清且行動無法自主之狀態，始由被告帶
    至其住處，而遭被告對其性侵害得逞無訛。辯護人雖辯稱：
    證人范雅君並未親眼見聞Ａ女酒醉情況，其於偵查中所述為
    個人竟見云云，然證人范雅君係因親自與Ａ女於電話中交談
    ，因而判斷Ａ女當時之精神狀況，自屬親身見聞之事，辯護
    人所辯，尚無足取。
  2.另參以證人即警員吳凱迪於原審審理中另證稱：當天凌晨4
    點多，正在執行巡邏勤務，伊接獲報案，就跟同事一起去萊
    爾富，當場看到身穿白色萊爾富制服的女生，裡面有穿內衣
    、內褲，但看起來很醉，伊就詢問該女生需要什麼幫助，她
    說要回去，不知道要怎麼回去，伊詢問衣服放在哪裡，為何
    沒穿，她說不清楚，就再問她住在哪裡，她說巷口附近的卡
    拉OK是她上班地點，伊便與同事一起開巡邏車載她回上班地
    點尋求協助，但在附近繞了很久，她一直不知道上班地點在
    哪裡，直到繞道被告住處附近後，被告來敲巡邏車車門，之
    後帶回派出所，就對該女子實施酒測等情（見原審卷第145
    背面頁），而本件Ａ女於97年8月30日上午7時40分許之酒精
    濃度測定值仍高達呼氣每公升1.02毫克，此有酒精濃度測試
    表1紙在卷可參（見同上偵查卷宗第42頁），綜觀上開情詞
    ，細究當天凌晨4時許，警員接獲線報前往便利商店，斯時
    Ａ女仍不知道所處位置為何，甚至連自己上班地點都無法清
    楚說明，再衡以歷經多時後，其於上午7時40分許之酒精濃
    度測定值仍高達呼氣每公升1.02毫克，足見被害人Ａ女所指
    ，當時真的很醉之詞可信。再徵之證人Ａ女於偵查及原審審
    理中證述：雖然伊完全不記得發生的過程，但之後覺得下體
    很痛，已於前述。另佐以Ａ女前往採證，經送內政部警政署
    刑事警察局鑑驗結果：「被害人內褲採樣標示00000000處及
    陰道棉棒精子細胞層DNA與涉嫌人甲○○DNA-STR」型別相同
    ，此有疑似性侵害案件證物採證單、97年10月20日刑醫字第
    0970142976號之內政部警政署刑事警察局鑑驗書各1件（見
    同上偵查卷宗第89、98頁），以及被告警詢、偵查、原審、
    本院準備程序及審理中均供述有與Ａ女發生性行為等情（見
    同上偵查卷宗第5至7、81至82頁、原審卷第52、72及183 背
    面頁及本院卷第60頁背面、第98頁背面），並佐以證人Ａ女
    、范雅君及吳凱迪之前開證詞，足認被告假藉帶Ａ女前往Ａ
    女友人范雅君之住處為由，一起搭乘計程車，於車輛行進間
    因見Ａ女不勝酒力，已呈現酒醉意識不清且行動無法自主，
    處於相類於精神障礙而不能抗拒之狀態，認有機可趁，遂生
    與Ａ女性交之意圖，將Ａ女帶往其租屋處之情屬實，是被告
    辯稱：Ａ女當時意識沒有不清醒，是兩情相悅下之合意性交
    云云，自不可採。
  3.復參以證人即便利商店店員林恆毅於偵查中證稱：於97年8
    月30日凌晨4 時10分許，有打電話報警，因當時在店內值班
    ，看見1名女子只穿內衣褲，沒有穿鞋子，跑進店內，看起
    來很慌張，講話很緊張，有點講不出來，該名女子要伊幫忙
    報警，伊有問發生何事，但那女子講不出來，看起來不知道
    怎麼陳述，只叫伊幫忙報警等語明確（見同上偵查卷宗第68
    頁），互核證人吳凱迪於原審審理中證述：接獲報案後，伊
    與同事一同前往便利商店，之後載被害人尋找工作地點，經
    過被告住處附近，被告敲車門表示Ａ女是他女朋友，Ａ女也
    說被告是她的朋友，但Ａ女當時在發抖，很害怕，伊就問Ａ
    女在怕什麼，Ａ女就說被被告性侵害，之後經由被告同意，
    就搜索被告住處，有扣到短裙等語（見原審卷第145背面頁
    ），另有便利商店監視錄影畫面翻拍照片3張、臺北縣政府
    警察局海山分局江翠派出所查訪表、自願搜索同意書、臺北
    縣政府警察局海山分局江翠派出所搜索、扣押筆錄及扣押物
    品目錄表各1紙、現場及Ａ女衣物照片10張等資料在卷可參
    （見同上偵查卷宗第19至24、32至33、36至41頁），且證人
    陳禮君亦於偵查中證稱：於97年8月30日凌晨3、4時許，Ａ
    女來電表示被性侵害，有去報案，叫伊到亞東醫院，伊就過
    去亞東醫院，當時看到Ａ女精神狀況非常差，一直哭，情緒
    不穩定等情（見同上偵查卷宗第62頁），則由Ａ女稍微清醒
    時，發現自己衣衫不整，而所處之地並非其所熟悉，且見身
    旁沒有其他人，旋不顧身上僅穿著內衣及內褲，即逃離被告
    甲○○住處之舉動，倘若被告甲○○真有跟Ａ女談妥要做外
    場，Ａ女於卡拉OK店內時，既仍處於意識清楚之狀況而允諾
    ，Ａ女對此節豈會毫無印象，而不待被告回來，不管身上僅
    穿著內衣及內褲就用手護住胸部逃離。按一般遭受性侵害之
    際，身心均受強大傷害，往往於受到侵害後會引起對於安全
    之顧慮、再度受害之恐懼、情緒低潮、焦慮等反應，則由證
    人林恆毅、吳凱迪及陳禮君之證詞，可知Ａ女當時情緒反應
    ，亦與遭受性侵害之人反應相合，顯見Ａ女確實於上開時、
    地遭被告甲○○趁機性交，方有此等情緒反應之情。況且證
    人Ａ女於原審審理中表示：當天被告在店裡沒有問到店裡小
    姐出場費的問題，伊也不可能跟被告談到金錢的問題，又伊
    公司本來就沒有在做出場的，伊也沒有在出場，也不會跟客
    人性交易等語明確（見原審卷第140、142、143背面至144頁
    ），而證人范雅君於原審審理中亦證稱：伊知道Ａ女沒有跟
    客人從事性交易之情（見原審卷第148頁），則由證人Ａ女
    及范雅君之證詞，可見Ａ女並沒有做外場，是被告辯稱：在
    店裡講好要做外場云云，亦不可採。
  4.依前開證據相互勾稽以觀，被害人Ａ女指訴伊於離開上開卡
    拉OK店之後，已因飲用酒類而陷入意識不清之狀態，而由被
    告帶至被告之住處等情，應屬事實，而堪採信，而告訴人Ａ
    女既已因酒醉意識模糊，而處於相類似心神喪失之狀態，自
    無同意與被告發生性交行為之可言，況衡以證人Ａ女於偵查
    中另證述：去警局做完筆錄後，伊精神很恍惚，沒辦法去上
    班，有打電話跟經理講這件事，經理及另1名股東就通知被
    告阿姨這件事，被告阿姨就約伊出來談，當時在場的人有被
    告、被告哥哥、被告阿姨、店裡的男股東、還有伊朋友小陳
    ，被告有承認對伊性交，並跟伊道歉，希望以2萬元跟伊私
    下談和解，叫伊給面子，拖下去也不好看，伊知道被告沒有
    錢，就故意刁難說要5萬，被告說只能3萬，伊沒有接受，因
    為伊覺得這樣很像在賣肉等語（見同上偵查卷宗第17、61頁
    ），其於原審審理中亦證述：事後被告有來找伊談和解，是
    被告阿姨出來講，伊之前問過公司的人，公司的人就說可以
    去講一講，以後還要見面，能解決就趕快解決，不然開庭要
    開很久，公司的人要伊開價5萬元，可是伊心想不對，這樣
    不是跟賣肉沒兩樣，此外伊在警詢中確實有表示不想要提出
    性侵害告訴，因為不想要讓自己弄得很難看這些話等情（見
    原審卷第142、144背面頁）；核與證人陳禮君於偵查中證稱
    ：有陪同Ａ女去談和解，當時Ａ女精神還是很恍惚，在場的
    有被告、被告哥哥、Ａ女店裡的阿姨及股東在場，又被告表
    示事情都發生了，要用金錢解決，想要和解，那名阿姨及被
    告要求Ａ女不要提出告訴，Ａ女沒有特別表示什麼，只想要
    將事情早點結束等情相合（見同上偵查卷宗第63頁），則由
    證人Ａ女及陳禮君之證詞，可見證人Ａ女並非為了賠償金方
    提出告訴，甚至其於警詢中亦提及不想讓自己更難堪而不願
    提告之詞，可見Ａ女沒有為藉此取得金錢之不法動機，亦徵
    Ａ女於偵查及原審審理中之指訴，洵非虛妄。
  5.此外，被告於警詢中亦供述：當天有跟Ａ女共同搭計程車離
    開，Ａ女說要去樹林找朋友，要伊陪同前往，但伊身上沒有
    錢，遂表示先到伊租屋處，伊有打電話給Ａ女的友人，說明
    日Ａ女酒醒再拿錢過去，又Ａ女一到伊租屋處就把電話砸壞
    ，躺在租屋處地板，伊就抱Ａ女到床上，此外警方所提示Ａ
    女身上多處擦挫傷的照片，可能是Ａ女喝酒醉，倒在房內地
    板所造成，並非伊傷害所為等語不諱（見同上偵查卷宗第6
    至8頁）；其於偵查及原審準備程序中則改稱：Ａ女雖有喝
    酒，但沒有醉到不省人事，從店裡到伊住處時，Ａ女意識有
    一半清楚，並不用伊攙扶，Ａ女都可以自己走等詞（見同上
    偵查卷宗第81頁及原審卷第51至52頁），互核被告於警詢、
    偵查及原審審理中之供詞，足見被告對於「Ａ女當時是否酒
    醉」、「意識狀態清楚與否」等節，供述顯有前後不一致之
    情形，是其所辯，已難盡信。按被告為脫免刑責而辯解乃人
    情之常，惟衡以被告一開始，係以犯罪嫌疑人身分經由警員
    之訊問，該案發生之際，尚無暇思索是否藉詞掩飾自己罪行
    之際，明確供述Ａ女酒醉，並躺在地板上睡覺，且因酒醉走
    入不穩而碰傷等事實，而其於偵查、原審準備程序及審理中
    供述，相隔甚久，況斯時其已改列為妨害性自主案件之被告
    ，難謂無其他考量而撇清之虞，是以被告於警詢時在前開環
    境因素所為之陳述，自具有極高度之可信性，是其翻異前詞
    所辯，顯不可採。
  6.綜上所述，被告所辯各節，要均係卸責之詞，事證明確，被
    告有乘被害人Ａ女酒醉不能抗拒之際而對其為性侵害之犯行
    ，洵堪認定。
  7.又被告聲請再為傳喚證人吳凱迪，欲證明被告並無利用Ａ女
    酒醉，不能抗拒而為性交之犯行，然證人吳凱迪業於原審經
    被告詰問，而被告所述其係在兩情相悅之情形下，與被害人
    Ａ女發生性行為之辯詞，並無可採，業如前述，被告確乘Ａ
    女酒醉之際，對Ａ女為性交行為之事實，洵可認定，事證已
    明，被告聲請再為傳喚證人吳凱迪警員，顯無調查之必要，
    附此敘明。
三、核被告所為，係犯刑法第225條第1項之對於女子利用其酒醉
    ，不能抗拒而為乘機性交罪。原審對被告上述犯行予以論罪
    科刑，固非無見。惟查，被害人Ａ女於離開卡拉OK店之際，
    尚未達酒醉意識不清程度，已據證人乙○○結證如上，則原
    判決認Ａ女於卡拉OK店時，已因酒醉而意識不清，即有可議
    。檢察官上訴意旨認原審量刑過輕，爭執原審適法裁量權之
    行使，及被告上訴意旨否認有利用被害人Ａ女酒醉不能抗拒
    之際對Ａ女為性侵害，雖均為無理由，惟原判決既有上開可
    議，仍屬無可維持，自應由本院予以撤銷改判。爰審酌被告
    利用被害人酒醉而不能抗拒之際，對被害人實行性交行為，
    致被害人身、心均受創，其犯後否認犯行，態度不佳，且未
    與被害人達成和解，賠償損害等一切情狀，量處有期徒刑3
    年，以示懲儆。
據上論斷，應依刑事訴訟法第369條第1項前段、第364條、第299
條第1項前段，刑法第225條第1項，判決如主文。
本案經檢察官呂光華到庭執行職務。
中    華    民    國    99    年    7     月    20    日
                  刑事第二十一庭審判長法  官 蔡聰明
                                      法  官 楊力進
                                      法  官 許永煌
以上正本證明與原本無異。
如不服本判決，應於收受送達後10日內向本院提出上訴書狀，其
未敘述上訴之理由者並得於提起上訴後10日內向本院補提理由書
（均須按他造當事人之人數附繕本）「切勿逕送上級法院」。
                                      書記官 江采廷
中    華    民    國    99    年    7     月    21    日
附錄：本案論罪科刑法條全文
刑法第225條
對於男女利用其精神、身體障礙、心智缺陷或其他相類之情形，
不能或不知抗拒而為性交者，處三年以上十年以下有期徒刑。
對於男女利用其精神、身體障礙、心智缺陷或其他相類之情形，
不能或不知抗拒而為猥褻之行為者，處六月以上五年以下有期徒
刑。
第一項之未遂犯罰之。

司法院資訊處製作；財團法人民間司法改革基金會備份。
